Juan Jacobo Viera – Frontend React Developer

Perfil:

Desarrollador Frontend junior bilingüe especializado en HTML, CSS, JavaScript y React.js. Con una sólida formación en diseño que permite fusionar criterios de diseño con habilidades de programación. Centrado en la creación de experiencias de usuario dinámicas a través de buenas prácticas de desarrollo, asegurando que cada proyecto cumpla con los más altos estándares. Capaz de trabajar colaborativamente en un entorno de equipo, incluyendo habilidades de comunicación y documentación.

Experiencia:

Coderhouse - Aprendiz de Desarrollador Frontend Feb 2022 - Nov 2022

Experiencia y práctica de formación a través de bootcamp:

☑ Desarrollé una interfaz amigable para que las empresas gestionen los perfiles y tareas de los empleados en un solo lugar. El usuario puede ver fácilmente una lista de todos los empleados y acceder a cada perfil individualmente para editar su información. Dentro de cada perfil de empleado, el usuario también puede ver una lista de tareas asignadas que también se pueden editar.

Tech Stack: React JS

Link al proyecto: https://workforce-manager-p31ziggw0-

juanjacoboviera.vercel.app/

☑ Desarrollé la interfaz de usuario para una tienda enlínea que se especializa en la venta de productos a base de coco. Cuenta con una página de inicio, catálogo de productos, carrito de compras y sistema de pago. El sitio web está integra con FireBase, lo que permite un procesamiento eficiente de pedidos y una gestión efectiva de los datos del cliente.

Tech Stack: React JS

Link al proyecto: https://a-de-coco-e-commerce-lnp50becd-

juanjacoboviera.vercel.app/

☑ Desarrollé una aplicación web de presupuesto que permite a los usuarios iniciar sesión, ver su ingreso total, gastos y resumen de saldo. Los usuarios también pueden ingresar, editar y eliminar ingresos/egresos.

Tech Stack: HTML, CSS y Vanilla JS.

Link al proyecto: https://juanjacoboviera.github.io/Pineapp-the-budget-app/

☑ Desarrollé la interfaz de usuario para un e-commerce que vende pasteles, postres y brownies. El sitio web cuenta con un diseño fácil de usar y una navegación sencilla, lo que permite a los clientes navegar y simular una compra con facilidad.

Tech Stack: HTML, CSS y Vanilla JS.

Link al proyecto: https://juanjacoboviera.github.io/e-commerce-lu/

Boldsample - Diseñador UX UI

Enero 2018 - Presente

- Utilizar HTML y CSS para diseñar y desarrollar páginas web estáticas de acuerdo con las especificaciones del proyecto.
- Desarrollar flujos de usuario, wireframes y prototipos que comuniquen conceptos y soluciones de diseño de manera clara.
- Colaborar con los producto owners, desarrolladores y demás integrantes de equipo para garantizar que los diseños cumplan con los objetivos comerciales y los requisitos técnicos.

Logros:

Participé en más de 15 proyectos web para el sector privado y público. Algunos Casos de éxito propios: https://boldsample.com/casos-de-exito/

Cabify - Ejecutivo de Ventas

Feb 2017 - Nov 2017

- Desarrollar propuestas comerciales personalizadas para clientes y proporcionar soporte al cliente para resolver problemas logísticos y operativos.
- Cumplir con el número de cierres mensual, con el indicador de New Income y la meta mensual de facturación.

Logros:

Vinculé y manejé una cartera de clientes emblemáticos que incluía a: Menzies Aviation, Michael Page, Young & Rubicam Brands, Agrícola Himalaya, Enertotal ESP y Dicel ESP, que generan en promedio 8-10 millones de pesos colombianos en ingresos mensuales para Cabify.

Young & Rubicam - Ejecutivo de Cuentas Digitales Enero 2014 - Febrero 2017

- Trabajar con el departamento creativo para concebir campañas medibles y efectivas.
- Realizar análisis de benchmarks y competencia, y organizar presentaciones, reuniones y llamadas de conferencia con los clientes.

Logros:

Conduje la investigación y creé una guía de benchmarking para el sitio web de marketing de contenidos de Colombina, www.elsaboresinfinito.com. El sitio atrae un promedio de 30,000 visitas mensuales.

Formación académica:

Pre grado:

Diseño de Comunicación Visual Énfasis: Estrategia de marca y mercadeo. Pontificia Universidad Javeriana Cali Cali, Julio 2014

Cursos:

HTML & CSS at **CoderHouse**Javascript at **CoderHouse**React JS at **CoderHouse**May 2022
Nov 2022

Certificados:

EF SET English Certificate 86/100 C2 Proficient EF Standard English Test (EF SET) Credential Link: https://www.efset.org/cert/pEVPKV

Dec 2022